【裁判字號】    91,親,115
【裁判日期】    920110
【裁判案由】    否認子女
【裁判全文】
臺灣板橋地方法院民事判決  九十一年度親字第一一五號
    原      告    甲○○
    被      告    丙○○
    法定代理人    乙○○
右當事人間請求否認子女事件，本院判決如左：
    主      文
確認被告丙○○非原告自被告乙○○受胎所生之婚生子。
訴訟費用由被告負擔。
    事      實
甲、原告方面：
  一、聲明：如主文所示。
  二、陳述：原告與被告乙○○於民國（下同）八十二年五月一日結婚，婚後雙方相
      處不睦，八十七年底原告離家與訴外人林添永同居，同居期間原告於九十年十
      月十日生下另子即被告丙○○，因原告受胎期間與被告乙○○婚姻關係仍存續
      中，故依法該被告丙○○推定為原告與被告乙○○之婚生子女，然被告丙○○
      確非原告自被告乙○○受胎所生，原告為此並經內政部警政署刑事警察局鑑定
      確定被告丙○○與該訴外人林添永有親子關係，顯示被告乙○○與被告丙○○
      並無血緣關係，為此原告依該民法第一千零六十三條第二項提起本訴，請求判
      決如聲明所示。
  三、證據：提出戶籍謄本、內政部警政署刑事警察局鑑驗書等為證，並請求訊問證
      人林添永。
乙、被告方面：
一、聲明：同意原告之請求。
二、陳述：對於原告主張之事實及提出之證據，被告沒有意見。
     理      由
一、按關於認諾及訴訟上自認或不爭執事實之效力，於第五百八十九條否認子女之訴
    ，不適用之，民事訴訟法第五百九十四條定有明文。經查本件被告乙○○雖於九
    十一年十二月二十七日言詞辯論期日同意原告之請求並就原告主張之事實及證據
    為不爭執，然揆諸首揭法條之說明，自不發生被告乙○○認諾或不爭執事實之效
    力，合先敘明。
二、經查，原告主張其與被告乙○○於八十二年五月一日結婚，婚後雙方相處不睦，
    八十七年底原告離家與訴外人林添永同居，同居期間原告於九十年十月十日生下
    另子即被告丙○○，因原告受胎期間與被告乙○○婚姻關係仍存續中，故依法該
    被告丙○○推定為原告與被告乙○○之婚生子女，然被告丙○○確非原告自被告
    乙○○受胎所生，原告為此並經內政部警政署刑事警察局鑑定確定被告丙○○與
    該訴外人林添永有親生父子關係，顯示被告乙○○與被告丙○○並無血緣關係等
    情，業據原告提出戶籍謄本、內政部警政署刑事警察局鑑驗書等為證，並有該證
    人林添永於九十一年十月二十四日到庭所證之情為佐，足認原告主張被告丙○○
    非原告自被告乙○○受胎所生之婚生子，要屬真實，堪以採信。
三、按妻之受胎，係在婚姻關係存續中者，推定其所生子女為婚生子女。前項推定，
    如夫妻之一方能證明妻非自夫受始者，得提起否認之訴。但應於知悉子女出生之
    日起，一年內為之，民法第一千零六十三條定有明文。經查本件原告於民國九十
    十年十月十日所生之子即另被告丙○○時，依法雖應推定該被告丙○○為原告與
    被告乙○○所生之婚生子，然參以上開原告所提之事證已如前述，被告丙○○實
    非原告自被告乙○○受胎所生之婚生子，從而原告於該知悉子女出生一年內之法
    定除斥期間內即九十一年七月二十九日提起本件否認子女之訴，於法洵屬有據，
    應予准許。
四、據上論結，本件原告之訴為有理由，並依民事訴訟法第八十五條第一項前段、第
    七十八條，判決如主文。
中      華      民      國    九十二    年        一    月       十  日
                                    臺灣板橋地方法院家事法庭
~B法      官  楊志勇
右為正本係照原本作成
如對本判決不服須於判決送達後二十日內向本院提出上訴狀
中      華      民      國    九十二    年        一    月       十  日
~B法院書記官  尤朝松


司法院資訊處製作；財團法人民間司法改革基金會備份。
